【裁判字號】    95,交訴,87
【裁判日期】    950626
【裁判案由】    
【裁判全文】
臺灣彰化地方法院刑事判決              95年度交訴字第87號
公  訴  人  臺灣彰化地方法院檢察署檢察官
被      告  乙○○
上列被告因過失致死等案件，經檢察官提起公訴（95年度調偵字
第163號），於本院準備程序中，被告就被訴事實為有罪之陳述
，經裁定改行簡式審判程序，本院判決如下：
    主    文
乙○○因過失致人於死，處有期徒刑捌月；又服用酒類，不能安
全駕駛動力交通工具而駕駛，處有期徒刑參月；應執行有期徒刑
拾月，緩刑參年。
    事    實
一、乙○○於民國94年11月26日下午5時許，於彰化縣花壇鄉友
    人住處飲用白酒3、4杯後，已達於不能安全駕駛動力交通工
    具之程度，仍執意駕駛動力交通工具返回位於彰化縣彰化市
    之住處，而於同日晚間8時許，駕駛車牌號碼WI-4501號自小
    客車搭載其妻劉金英，沿彰化縣花壇鄉○○路○段42號對面
    小巷由西往東方向行駛，途經該巷與中山路岔口時，原應注
    意駕駛人駕駛汽車，應遵守道路交通標誌、標線、號誌之指
    示，而依當時情形雖為夜間但有照明、路面乾燥無缺陷、無
    障礙物，視線良好，並無不能注意之情事，竟疏未注意上開
    規定，且受酒意影響，精神未能集中，乃逕行由西往北方向
    左轉，逆向行駛於彰化縣花壇鄉○○路○段由北往南方向之
    外側車道，適有甲○○駕駛車牌號碼7L-0435號自小客車，
    沿彰化縣花壇鄉○○路○段由北往南方向外側車道行駛，行
    至上開交岔路口時，突見乙○○逆向行駛而來之車輛已然不
    及煞避，乙○○駕駛之上揭自小客車遂與甲○○駕駛之自小
    客車發生對撞，致甲○○因而受有頭部損傷、臉部開放性傷
    口及膝挫傷等傷害（過失傷害部分，業經甲○○撤回告訴，
    爰不另為不受理之諭知，詳後述），劉金英則受有頭部外傷
    、顱內出血之傷害，且於送醫急救後，仍因上述車禍傷害而
    不治死亡。而乙○○於肇事後，即留待現場，並於彰化縣警
    察局彰化分局員警到場處理時，主動陳明其為肇事者而自首
    ，嗣並由員警對其進行呼氣酒精濃度測試，測得其呼氣所含
    酒精濃度高達每公升1.28毫克（1.28MG/L）。
二、案經彰化縣警察局彰化分局報請臺灣彰化地方法院檢察署檢
    察官相驗後自動檢舉偵查起訴。
    理    由
一、訊據被告乙○○對其於上揭時、地飲酒後駕駛動力交通工具
    過失肇事，使被害人即其妻劉金英因而傷重不治死亡之事實
    均供承不諱，核與證人即被害人甲○○於警、偵訊中證述之
    情節相符，並有彰化縣警察局道路交通事故調查報告表及現
    場圖、彰化縣警察局道路交通事故當事人酒精測定紀錄表、
    刑法第185條之3案件測試觀察紀錄表、彰化縣警察局道路交
    通管理事件通知單、現場照片10幀、彰化縣警察局彰化分局
    處理相驗案件初步調查報告暨報驗書、彰化秀傳醫院法醫參
    考病歷摘要等附卷可稽。再被害人劉金英確因本件車禍死亡
    ，亦經台灣彰化地方法院檢察署檢察官督同檢驗員相驗無訛
    ，製有驗斷書、勘驗筆錄、相驗屍體證明書各1件在卷足憑
    。
二、按駕駛人駕駛汽車，應遵守道路交通標誌、標線、號誌之指
    示，道路交通安全規則第90條定有明文，被告為領有駕駛執
    照之駕駛人，理應注意上開規定。又依卷附之道路交通事故
    調查報告表，本件車禍發生當時雖為夜間但有照明、路面乾
    燥無缺陷、無障礙物，視線良好，是依當時之客觀情形，並
    無不能注意之情事，被告竟疏未注意，以致肇事，其有違上
    開道路交通安全規則之規定甚明，被告自難辭過失之責任；
    而被害人確因本件車禍死亡，已詳述如前，則被告之過失犯
    行與被害人之死亡間，顯有相當因果關係。再被告復於本院
    審理中坦承，其因飲酒導致嗜睡、精神無法集中等語，另核
    諸上開刑法第185條之3案件測試觀察紀錄表所載，被告於肇
    事後之訊問過程中有嘔吐、呆滯、多話等情事，足徵被告於
    飲酒後，因受酒精之影響，已達不能安全駕駛動力交通工具
    之程度甚明。從而本件事證已明，被告上開犯行均堪以認定
    。
三、核被告所為，係犯刑法第276條第1項之過失致人於死罪及犯
    同法第185條之3之服用酒類不能安全駕駛動力交通工具而駕
    駛罪。又被告係汽車駕駛人，因酒醉駕車，因而致人死亡，
    且依法應負刑事責任，應依道路交通管理處罰條例第86條第
    1項規定，就過失致人於死罪部分加重其刑。又被告於肇事
    後，留待現場，且於彰化縣警察局彰化分局員警到場處理時
    ，主動陳明其為肇事者而自首，進而接受酒精測試及裁判，
    有彰化縣警察局道路交通事故肇事人自首情形紀錄表在卷可
    按，核與自首之要件相當，均應依刑法第62條前段規定減輕
    其刑，所犯過失致人於死罪部分，並依刑法第71條第1項規
    定先加後減之。被告所犯上開二罪，犯意各別，行為互殊，
    應予分論併罰。爰審酌被告尚無不良素行、犯罪之動機、目
    的、過失程度、酒後已不能安全駕駛，仍不顧公眾之安危，
    貿然駕車及其犯罪後坦承犯行，深表悔悟等一切情狀，各量
    處如主文所示之刑，並定應執行刑，以示懲儆。末查被告前
    未曾受有期徒刑以上刑之宣告，有臺灣彰化地方法院檢察署
    刑案資料查註紀錄表及臺灣高等法院被告前案紀錄表各1紙
    在卷足憑，其偶因過失罹犯本罪，且犯後復知悔悟，經受此
    科刑教訓之後，當益知戒慎而無再犯之虞，本院認所宣告之
    刑以暫不執行為適當，爰併宣告緩刑3年，以勵自新。
四、又被告乙○○於上揭車禍事件中，同時造成被害人甲○○受
    有頭部損傷、臉部開放性傷口及膝挫傷等傷害，另涉過失傷
    害罪嫌部分，業經告訴人甲○○於本院準備程序中當庭撤回
    告訴，此部分本應為不受理之諭知，惟因公訴人認此部分與
    上開過失致人於死罪部分具想像競合犯之裁判上一罪關係，
    爰不另為不受理之諭知，附此敘明。
據上論斷，應依刑事訴訟法第273條之1第1項、第299條第1項前
段，道路交通管理處罰條例第86條第1項、刑法第276條第1項、
第185條之3、第62條前段、第51條第5款、第74條第1款，罰金罰
鍰提高標準條例第1條前段，判決如主文。
本案經檢察官姚玎霖到庭執行職務。
中    華    民    國    95    年    6     月    26    日
                         交通法庭  法  官  王義閔
以上正本證明與原本無異。
如不服本判決，應於判決送達後10日內，向本院提出上訴狀（ 須
附繕本 ）。
告訴人或被害人對於判決如有不服具備理由請求檢察官上訴者，
其上訴期間之計算係以檢察官收受判決正本之日期為準。
中    華    民    國    95    年    6     月    28    日
                                    書記官  詹國立
中華民國刑法第276條
(過失致死罪)
因過失致人於死者，處 2 年以下有期徒刑、拘役或 2 千元以下
罰金。
從事業務之人，因業務上之過失犯前項之罪者，處 5 年以下有期
徒刑或拘役，得併科3千元以下罰金。
中華民國刑法第185條之3
服用毒品、麻醉藥品、酒類或其他相類之物，不能安全駕駛動力
交通工具而駕駛者，處1年以下有期徒刑、拘役或3萬元以下罰金
。


司法院資訊處製作；財團法人民間司法改革基金會備份。
